臺灣高等法院臺南分院刑事裁定　　　　　100年度抗字第340號
抗 告 人　車芳儀
即聲請人
抗 告 人　車劉玉琴
即聲請人
受 刑 人　張　慎
即 被 告
上列抗告人因被告傷害等案件，不服台灣台南地方法院中華民國
100年9月26日所為駁回聲請再審之裁定（100年度聲簡再字第10
號）提起抗告，本院裁定如下：
    主  文
抗告駁回。
    理  由
一、抗告意旨略以：抗告人車芳儀、車劉玉琴接獲台灣台南地方
    法院100年度簡字第719號刑事簡易判決後，於民國100年8月
    15日向台灣台南地方法院檢察署請求檢察官為受判決人不利
    益聲請再審，符合刑事訴訟法之程序規定，並非自居當事人
    地位直接聲請再審，請撤銷原裁定，另為適當裁定等語。
二、按刑事訴訟法第405條規定，不得上訴於第三審之案件，其
    經第二審法院所為裁定，不得抗告。是以對第二審法院所為
    裁定得否抗告，端視該案件是否為得上訴於第三審法院而定
    （最高法院92年度台抗字第60號裁定）。次按對簡易判決所
    為第二審上訴，準用第三篇第一章及第二章之規定（第361
    條除外）；對簡易程序案件所為裁定之抗告，準用第四篇之
    規定，刑事訴訟法第455之1條第3項至第5項分別定有明文。
    從而，對於簡易判決提起第二審上訴，經管轄第二審之地方
    法院合議庭為第二審判決者，因第三篇第三章有關第三審之
    規定，並不在刑事訴訟法第455之1條第3項所定準用之範圍
    ，即不得對上述簡易案件之第二審判決提起第三審上訴，對
    於該管第二審地方法院合議庭所為之裁定，亦不得提起抗告
    。
三、經查，本件受刑人張慎所犯傷害罪，係屬刑事訴訟法第376
    條第1項第1款所定之不得上訴第三審法院之案件。原審法院
    於100年4月8日以100年度簡字第719號簡易判決判處應執行
    有期徒刑4月，如易科罰金以1,000元折算1日；檢察官及受
    刑人不服提起上訴後，再經原審法院管轄之第二審合議庭於
    100年7月28日以100年度簡上字第102號駁回上訴確定，有各
    該判決在卷可參（見原審卷第12-15頁）。
    抗告人（即告訴人）車芳儀、車劉玉琴認原審法院100年度
    簡上字第102號確定判決有再審事由，於同年8月15日具狀請
    求台灣台南地方法院檢察署檢察官為受判決人不利益聲請再
    審（見原審卷第2頁及本院卷附100年10月4日抗告狀意旨）
    ，惟該署檢察官並未據抗告人之請求為受判決人不利益聲請
    再審或予以駁回，而係批示將抗告人之聲請狀逕送原審法院
    ，經原審法院分100年度聲簡再字第10號案件進行審理，並
    以抗告人等僅係上開案件之告訴人，並非刑事訴訟法第428
    條第1項前段所定得為受判決人不利益聲請再審之人（檢察
    官或自訴人），而裁定駁回其等再審之聲請。
    揆諸前揭說明，受刑人張慎所犯傷害罪既為不得上訴第三審
    法院之案件，則原審法院駁回抗告人聲請再審之裁定，應屬
    「不得上訴於第三審法院案件」之第二審法院所為裁定，抗
    告人自不得提起抗告。本件抗告人向本院提起抗告，顯非合
    法，應予駁回。
四、原審法院書記官製作裁定正本時，雖於裁定書末端記載「如
    不服本裁定，應於收受送達後5日內向本院提出抗告狀」，
    惟該記載應屬誤植，且是否得抗告，係以法律規定為準，並
    不因裁判附記有誤而受影響（最高法院69年度台抗字第137
    號判例）。
五、抗告人（即告訴人）車芳儀、車劉玉琴於100年8月15日向台
    灣台南地方法院檢察署具狀請求為受判決人不利益聲請再審
    部分，應由台灣台南地方法院檢察署檢察官另為適當之處置
    ，併予敘明。
六、據上論斷，應依刑事訴訟法第411條前段裁定如主文。
中    華    民    國   100    年    11    月    7     日
            刑事第三庭          審判長法  官  高明發
                                      法  官  張季芬
                                      法  官  楊清安
以上正本證明與原本無異。
不得抗告。
                                      書記官  蔡蘭櫻
中    華    民    國   100    年    11    月    8     日